臺灣高等法院刑事判決
109年度上訴字第3076號
上  訴  人  
即  被  告  劉家豪





選任辯護人  張文寬律師（法律扶助律師）
上列上訴人即被告因違反毒品危害防制條例案件，不服臺灣新北
地方法院109年度訴字第374號，中華民國109年7月14日第一審判
決（起訴案號：臺灣新北地方檢察署109年度偵字第1446號、109
年度毒偵字第619號），提起上訴，本院判決如下：
    主  文
上訴駁回。
    事  實
一、甲○○前因轉讓禁藥甲基安非他命案件，經臺灣新北地方法院
    （下稱新北地院）以106年度簡字第5900號判決處有期徒刑4
    月確定，於民國107年8月17日執行完畢。詎其不知悔改，明
    知甲基安非他命係毒品危害防制條例列管之第二級毒品，不
    得持有及販賣，竟意圖營利，基於販賣第二級毒品甲基安非
    他命之犯意，先後向真實姓名年籍不詳之綽號「良」及「潘
    世錕」等人購入甲基安非他命（含108年12月初，以新臺幣〔
    下同〕40萬元，向「潘世錕」購入甲基安非他命約500公克）
    後，分別於如附表一所示之時間，以如附表二編號12所示之
    行動電話連結網際網路，透過該行動電話安裝之通訊軟體LI
    NE（暱稱：Mark），以如附表一所示之方式與如附表一所示
    之購毒者聯繫，達成買賣甲基安非他命之交易合意後，遂於
    如附表一所示之時間、地點進行交易（甲○○有時親自將毒品
    交付購毒者，有時係利用不知情之LALAMOVE快遞平台或其他
    快遞業者之送貨員將毒品交付購毒者），而販賣第二級毒品
    甲基安非他命與如附表一所示之購毒者共計16次（各次交易
    之購毒者、時間、地點、價格、毒品數量及方式，均詳如附
    表一所示）。嗣警方持新北地院所開立之搜索票，於109年1
    月8日中午12時40分許，至新北市○○區○○街00號5樓甲○○承租
    之房間執行搜索時，扣得如附表二所示之物，進而查悉上情
    。
二、案經臺北市政府警察局萬華分局報告臺灣新北地方檢察署檢
    察官偵查起訴。 
    理  由
壹、上訴範圍
    本件上訴人即被告甲○○（下稱被告）本具狀就原判決全部提
    起上訴，嗣於本院109年8月24日訊問時，陳明就施用第二級
    毒品部分撤回上訴等語，並有撤回上訴聲請書1份在卷足憑
    （見本院卷第74頁、第77頁），故本院僅就販賣第二級毒品
    部分為審理，合先敘明。
貳、證據能力
　　按被告以外之人於審判外之言詞或書面陳述，除法律有規定
    者外，不得作為證據，刑事訴訟法第159條第1項固有明定。
    惟按被告以外之人於審判外之陳述，雖不符同法第159條之1
    至第159條之4之規定，而經當事人於審判程序同意作為證據
    ，法院審酌該言詞陳述或書面陳述作成時之情況，認為適當
    者，亦得為證據；當事人、代理人或辯護人於法院調查證據
    時，知有同法第159條第1項不得為證據之情形，而未於言詞
    辯論終結前聲明異議者，視為有前項之同意，同法第159條
    之5定有明文。查本件當事人及辯護人對於本判決以下所引
    用被告以外之人於審判外陳述之證據能力，於本院行準備程
    序時均未予爭執，迄至言詞辯論終結前亦未再聲明異議，本
    院審酌此等陳述作成時之情況，尚無違法、不當及證明力明
    顯過低之情形，爰認均具有證據能力。又本判決以下所引用
    之非供述證據，並無證據證明係公務員違背法定程序所取得
    ，且當事人或辯護人亦均未主張排除其證據能力，依刑事訴
    訟法第158條之4反面解釋，應認均有證據能力。
参、認定事實所憑證據及理由 
一、前揭犯罪事實，迭據被告於警詢時、偵訊時、原審及本院準
    備程序及審理時均坦承不諱（見109年度偵字第1446號卷〔下
    稱偵卷〕二第288至296頁、第303至325頁，原審卷第38至40
    頁、第108至110頁、第148至158頁，本院卷第113、201頁）
    ，並有如附表一各編號「相關證據」欄所載之證據可資佐證
    ；而被告透過LALAMOVE平台，利用不知情之送貨員康迪欽將
    甲基安非他命送交購毒者乙節，亦經證人康迪欽於警詢時證
    述明確（見偵卷二第45至46頁），並有被告與康迪欽以通訊
    軟體LINE聯絡送貨事宜之對話記錄1份附卷可參（見偵卷二
    第49至66頁）。又警方執行搜索時扣得如附表二所示之物，
    此有新北地院搜索票、臺北市政府警察局萬華分局搜索暨扣
    押筆錄、扣押物品目錄表、查獲現場及扣案物品照片等在卷
    可稽（見偵卷一第41至51頁、第63至82頁）。再者，扣案如
    附表二編號2所示之物，經鑑定結果均含甲基安非他命成分
    （詳見附表二編號2所載），亦有內政部警政署109年3月31
    日刑鑑字第1090005641號鑑定書附卷可考（見偵卷二第345
    至346頁）。是被告上開任意性自白核與事實相符，應堪採
    信。
二、按政府查緝販賣毒品犯行無不嚴格執行，且販賣毒品罪係重
    罪，若無利可圖，衡情一般持有毒品者，當不致輕易將持有
    之毒品交付他人。且販賣毒品乃違法行為，非可公然為之，
    且有其獨特之販售路線及管道，亦無公定之價格，復可任意
    增減其分裝之數量，而每次買賣之價量，亦可能隨時依市場
    貨源之供需情形、交易雙方之關係深淺、資力、對行情之認
    知、可能風險之評估、查緝是否嚴緊，及購買者被查獲時供
    述購買對象之可能性風險評估等諸般事由，而異其標準，非
    可一概而論，是販賣之利得，誠非固定，縱使販賣之人從價
    差或量差中牟利方式互異，其意圖營利之非法販賣行為仍屬
    同一。經查，被告於原審審理時供稱：「（你於本案平均賣
    出一克安非他命獲利為何？）販賣一克約可賺1,000多元」
    等語（見原審卷第151頁），則依上開說明，被告如附表一
    所示各次販賣甲基安非他命之犯行，其主觀上均有藉販賣毒
    品以營利之意圖甚明。
三、綜上所述，本案事證明確，被告前揭犯行均堪認定，俱應依
    法論科。　
肆、論罪
一、新、舊法比較：
　　按行為後法律有變更者，適用行為時之法律，但行為後之法
    律有利於行為人者，適用最有利於行為人之法律，刑法第2
    條第1項定有明文。查被告行為後，毒品危害防制條例第4條
    、第17條於109年1月15日經總統公布修正，並於同年7月15
    日施行。經查：
  ㈠修正前毒品危害防制條例第4條第2項原規定：「製造、運輸
    、販賣第二級毒品者，處無期徒刑或七年以上有期徒刑，得
    併科新臺幣一千萬元以下罰金。」修正後毒品危害防制條例
    第4條第2項則規定：「製造、運輸、販賣第二級毒品者，處
    無期徒刑或十年以上有期徒刑，得併科新臺幣一千五百萬元
    以下罰金。」已提高其法定刑，經比較新、舊法之結果，被
    告行為後之法律並未較有利。
　㈡修正前毒品危害防制條例第17條第2項原規定：「犯第4條至
    第8條之罪於偵查及審判中均自白者，減輕其刑。」修正後
    毒品危害防制條例第17條第2項則規定：「犯第4條至第8條
    之罪於偵查及歷次審判中均自白者，減輕其刑。」而增加須
    於「歷次」審判中均自白，始得依該條項減輕之要件，並未
    較有利於被告。
　㈢經綜合比較新、舊法之結果，被告行為後之法律並未較有利
    ，依刑法第2條第1項前段規定，自應適用被告行為時即修正
    前毒品危害防制條例第4條第2項、第17條第2項之規定。　
二、核被告所為，均係犯修正前毒品危害防制條例第4條第2項之
    販賣第二級毒品罪（共16罪）。被告於各次販賣毒品前，意
    圖販賣而持有第二級毒品甲基安非他命之低度行為（含被告
    意圖販賣而於108年12月初，在新北市中和區某麥當勞店內
    ，向真實姓名年籍不詳綽號「潘世錕」之成年男子，以40萬
    元之價格，購得純質淨重20公克以上之甲基安非他命約500
    公克後之持有行為），為各次販賣毒品之高度行為所吸收，
    均不另論罪。被告透過LALAMOVE快遞平台及其他快遞業者，
    利用不知情之送貨員（尚無積極證據足認此等送貨員中有未
    滿18歲之人）將包裹之甲基安非他命送交購毒者，成立間接
    正犯。被告所犯16個販賣第二級毒品罪，犯意各別，行為互
    殊，應予分論併罰。
三、查被告曾犯事實欄一所載轉讓禁藥甲基安非他命之前案及受
    有期徒刑執行完畢之事實，有新北地院106年度簡字第5900
    號判決影本及本院被告前案紀錄表在卷可參，其於有期徒刑
    執行完畢後，5年以內故意再犯本案有期徒刑以上之16罪，
    均為累犯；且被告另於108年1月28日施用第二級毒品甲基安
    非他命，為警於同日查獲，嗣經新北地院以108年度簡字第3
    326號判決處有期徒刑3月確定，亦有該判決影本及本院被告
    前案紀錄表附卷可憑。由上可知，被告於前揭轉讓禁藥案執
    行完畢及施用第二級毒品案為警查獲後，短時間內即再犯本
    案販賣第二級毒品之各罪，所接觸之毒品種類均係甲基安非
    他命，顯見其受毒品影響甚深，對刑罰之反應力薄弱，本院
    參酌司法院釋字第775號解釋意旨，認被告所犯各罪如依刑
    法第47條第1項累犯規定加重其法定最低本刑，尚符合罪刑
    相當原則及比例原則，不致產生行為人所受刑罰超過其所應
    負擔罪責之情形，爰均依法加重其刑（惟販賣第二級毒品罪
    之法定刑為無期徒刑部分，依法不得加重）。是就辯護人所
    稱：本件不應依累犯規定加重其刑等語，本院尚難憑採。次
    查被告於警詢時、偵訊時、原審及本院準備程序及審理時，
    均自白如附表一各編號所示之犯行如前，則被告所犯販賣第
    二級毒品之16罪，均應依修正前毒品危害防制條例第17條第
    2項之規定減輕其刑。被告就該16罪同時有刑之加重及減輕
    事由，爰依刑法第71條第1項之規定，予以先加後減之。
四、至被告固於警詢及原審準備程序時陳稱本件販賣及扣案之甲
    基安非他命，係其向真實姓名年籍不詳綽號「良」之人購得
    ，或透過吳基宏向潘世錕購得等語（見偵卷一第13頁、原審
    卷第39頁），辯護人亦稱：本件可能有因被告供出毒品來源
    ，而查獲其他正犯或共犯之情形等語。惟經原審函詢結果，
    臺灣新北地方檢察署因未查得被告向「良」、潘世錕購買毒
    品之對話紀錄或其他積極證據，因此無法追查其他正犯或共
    犯，有該署109年5月13日新北檢德格109偵1446字第1090046
    536號函附卷可參（見原審卷第89頁）；又臺北市政府警察
    局萬華分局亦因僅有被告單一指訴，無其他積極證據可佐，
    尚無法追查其上游，有該局109年5月16日北市警萬分刑字第
    1093012080號函在卷足稽（見原審卷第91頁）。復經本院函
    詢結果，臺灣新北地方檢察署目前僅有透過被告扣案手機，
    而循線查獲與被告有相互借調毒品之另案被告邱彥翔，並未
    查獲其他正犯或共犯，且觀諸另案被告邱彥翔所涉案件之起
    訴書，其涉嫌販賣毒品之對象並不含本案被告，有該署109
    年9月30日新北檢德格109偵1446字第1090101735號函暨所附
    109年度偵字第9914號、第12471號、109年度毒偵字第3233
    號起訴書在卷可憑（見本院卷第141至150頁）；又臺北市政
    府警察局萬華分局亦因被告除提供其毒品來源為通訊軟體LI
    NE上暱稱「良」之人外，並無其他有關暱稱「良」之人相關
    資料可供查緝，另於筆錄中稱扣案之毒品甲基安非他命則係
    透過吳基宏介紹，向潘世錕購得等情，並無其他直接證據可
    佐，故無從追查，有該局109年10月8日北市警萬分刑字第10
    93047890號函在卷可稽（見本院卷第151頁），是本件難認
    有因被告供出毒品來源，而查獲其他正犯或共犯之情形，自
    不符合毒品危害防制條例第17條第1項所定減輕或免除其刑
    之要件。
五、另辯護人主張：本件被告販賣次數固為16次，惟每次交易之
    數量微少，交易之對象均係有吸毒經驗者，被告先前無販賣
    毒品之犯行，其雖因自白而得減刑，最低仍需判處有期徒刑
    3年6月，仍嫌過重，應依刑法第59條規定酌減其刑等語。惟
    查，本件被告販賣第二級毒品甲基安非他命之犯行多達16次
    ，考量其行為戕害他人身心健康，危害社會秩序，其犯罪並
    無特殊之原因與環境，不足以引起一般同情，而無犯罪情狀
    顯可憫恕或情輕法重之處，且其所犯各次販賣第二級毒品罪
    依修正前毒品危害防制條例第17條第2項規定減輕其刑後，
    亦無縱予宣告最低度刑猶嫌過重之情形，是本件尚無刑法第
    59條適用之餘地。
伍、駁回上訴之理由
一、原審認被告販賣第二級毒品之犯行（共16罪）事證明確，適
    用毒品危害防制條例第4條第2項（修正前）、第17條第2項
    （修正前）、第18條第1項前段、第19條第1項，刑法第11條
    （原判決誤載為第11條前段，應予更正）、第47條第1項、
    第51條第5款、第38條之1第1項、第3項等規定，並審酌被告
    意圖營利，以行動電話安裝之通訊軟體LINE與購毒者聯繫，
    而販賣第二級毒品甲基安非他命與他人，戕害他人身心健康
    ，危害社會秩序，兼衡其教育程度，以前從事髮型設計師，
    家庭經濟狀況勉持之生活狀況，各次販賣毒品之數量及所取
    得之對價，暨犯後坦承犯行、態度良好等一切情狀，分別量
    處如附表三編號1至16所示之主刑及沒收，又審酌被告所犯
    如附表三編號1至16所示之罪名與犯罪態樣，所侵害國家維
    護國民健康目的之相同法益，如以實質累加之方式定應執行
    刑，處罰之刑度顯將超過其行為之不法內涵，而違反罪責原
    則，考量人之生命有限，刑罰對被告造成之痛苦程度係隨刑
    度增加而生加乘效果，而非以等比方式增加，是以隨罪數增
    加遞減其刑罰之方式，當足以評價被告行為之不法性（即多
    數犯罪責任遞減原則），爰就被告販賣第二級毒品之整體犯
    罪型態予以非難評價及綜合判斷後，就被告所犯如附表三編
    號1至16所示各罪所處之刑，酌定應執行之刑為有期徒刑9年
    ，經核其認事、用法尚無違誤，量刑及沒收亦稱妥適。原判
    決雖未及比較新、舊法，惟原審適用修正前毒品危害防制條
    例第4條第2項、第17條第2項規定予以論罪科刑，並無違誤
    ，且不影響判決本旨，爰不予撤銷改判，並補充說明之。　
二、被告上訴意旨略以：㈠原判決依累犯規定對被告犯行加重處
    罰，於法尚有未洽；㈡本件可能有因被告供出毒品來源，而
    查獲其他正犯或共犯之情形，而應適用毒品危害防制條例第
    17條第1項規定減輕或免除其刑；㈢本件被告販賣毒品次數固
    為16次，惟每次交易之數量微少，交易之對象均係有吸毒經
    驗者，被告先前無販賣毒品之犯行，其雖因自白而得減刑，
    最低仍需判處有期徒刑3年6月，仍嫌過重，應依刑法第59條
    規定酌減其刑；㈣被告所犯16次販賣第二級毒品罪，每次之
    數量微少，交易之對象僅5人，且原即係毒品吸食者，該等
    購毒之人均係主動向被告購毒，而非被告對不特定人四處販
    售，原判決亦認定被告犯後態度良好，故原判決所定應執行
    刑有期徒刑9年，應尚有酌減空間等語。
三、惟查，㈠被告於前揭轉讓禁藥案執行完畢及施用第二級毒品
    案為警查獲後，短時間內即再犯本案販賣第二級毒品之各罪
    ，所接觸之毒品種類均係甲基安非他命，顯見其受毒品影響
    甚深，對刑罰之反應力薄弱，本院爰參酌司法院釋字第775
    號解釋意旨，認被告所犯各罪如依刑法第47條第1項累犯規
    定加重其刑，尚符合罪刑相當原則及比例原則，不致產生行
    為人所受刑罰超過其所應負擔罪責之情形；㈡依前述原審及
    本院兩度函詢結果，本件難認有因被告供出毒品來源，而查
    獲其他正犯或共犯之情形，自不符合毒品危害防制條例第17
    條第1項所定減輕或免除其刑之要件；㈢本件被告販賣第二級
    毒品甲基安非他命之犯行多達16次，考量其行為戕害他人身
    心健康，危害社會秩序，其犯罪並無特殊之原因與環境，不
    足以引起一般同情，而無犯罪情狀顯可憫恕或情輕法重之處
    ，且其所犯各次販賣第二級毒品罪依修正前毒品危害防制條
    例第17條第2項規定減輕其刑後，亦無縱予宣告最低度刑猶
    嫌過重之情形，是本件尚無刑法第59條適用之餘地；㈣原判
    決就應執行刑之酌定，已審酌被告所犯如附表三編號1至16
    所示之罪名與犯罪態樣，乃侵害國家維護國民健康目的之相
    同法益，如以實質累加之方式定應執行刑，處罰之刑度顯將
    超過其行為之不法內涵，而違反罪責原則，考量人之生命有
    限，刑罰對被告造成之痛苦程度係隨刑度增加而生加乘效果
    ，是以隨罪數增加遞減其刑罰之方式，當足以評價被告行為
    之不法性，爰就被告販賣第二級毒品之整體犯罪型態予以非
    難評價及綜合判斷後，酌定應執行刑為有期徒刑9年，核其
    量處之執行刑並無違法、不當、濫用裁量權或違反比例原則
    等情事。綜上所述，被告上訴意旨並無理由，應予駁回。
據上論斷，應依刑事訴訟法第368條，判決如主文。
本案經檢察官林書伃提起公訴，被告上訴後，經檢察官鄧媛到庭
執行職務。
中　　華　　民　　國　 109  　年　　10 　 月　　28　　日
                  刑事第四庭    審判長法　官  陳筱珮
                                      法　官  陳玉雲
                                      法　官  吳元曜
以上正本證明與原本無異。
如不服本判決，應於收受送達後20日內向本院提出上訴書狀，其
未敘述上訴之理由者並得於提起上訴後20日內向本院補提理由書
（均須按他造當事人之人數附繕本）「切勿逕送上級法院」。
                                      書記官  黃亮潔
中　　華　　民　　國　　109 　年　　10　　月　　28　　日
附錄：本案論罪科刑法條全文
修正前毒品危害防制條例第4條
造、運輸、販賣第一級毒品者，處死刑或無期徒刑；處無期徒刑
者，得併科新臺幣二千萬元以下罰金。
製造、運輸、販賣第二級毒品者，處無期徒刑或七年以上有期徒
刑，得併科新臺幣一千萬元以下罰金。
製造、運輸、販賣第三級毒品者，處七年以上有期徒刑，得併科
新臺幣七百萬元以下罰金。
製造、運輸、販賣第四級毒品者，處五年以上十二年以下有期徒
刑，得併科新臺幣三百萬元以下罰金。
製造、運輸、販賣專供製造或施用毒品之器具者，處一年以上七
年以下有期徒刑，得併科新臺幣一百萬元以下罰金。
前五項之未遂犯罰之。

附表一：
編號  購買毒品之人  交易時間、地點  交易價格（單位：新臺幣）及毒品數量 交易方式 相關證據  1 陳裕仁 民國108年11月14日 10,000元  陳裕仁透過通訊軟體Line，以暱稱「萊明頓」與被告於左列時間達成以左列金額購買左列數量甲基安非他命之交易合意後，陳裕仁於108年11月15日以其帳戶轉帳左列金額至被告向不知情之蕭令宇借用之第一銀行帳號00000000000號帳戶（下稱乙帳戶），再於同年月24日後某日前往左列地址向被告拿取左列數量之甲基安非他命。 ⑴證人陳裕仁於警詢、偵查中之證言（見偵卷二第203-205、425-434【原判決漏載425-434，應予補充】頁）。 ⑵被告與陳裕仁之通訊軟體對話截圖（見偵卷二第183-187頁）。 ⑶乙帳戶之交易明細（見偵卷二第31頁）、陳裕仁帳戶之交易明細（見偵卷二第193-201頁）。   新北市○○區○○街00號5樓被告之租屋處 4公克甲基安非他命    2 李泓樂 108年11月14日  2,800元 李泓樂透過通訊軟體Line，以暱稱「泓樂」與被告於左列時間達成以左列金額購買左列數量甲基安非他命之交易合意後，李泓樂於108年11月14日以其華南銀行000000000000（起訴書及原判決誤載為000000000000，應予更正）號帳戶（下稱李泓樂華南帳戶）轉帳左列金額至被告指定之乙帳戶，被告則以快遞方式寄送左列數量之甲基安非他命至左列地址。 ⑴證人李泓樂於警詢、偵查中之證言（見偵卷二第277-281、371-407頁）。 ⑵被告與李泓樂之通訊軟體對話截圖（見偵卷二第267-276頁）。 ⑶乙帳戶之交易明細（見偵卷二第31頁）。   以快遞將甲基安非他命送至新北市○○區○○路00巷000號 1公克甲基安非他命    3 陳泳翰 108年11月20日  7,500元 陳泳翰透過通訊軟體Line與被告於左列時間達成以左列金額購買左列數量甲基安非他命之交易合意後，陳泳翰於同日至左列地點當場交付被告左列金額之現金，被告當場交付左列重量之甲基安非他命。 ⑴證人陳泳翰於警詢、偵查中之證言（見偵卷二第127-129、435-444頁）。 ⑵被告與陳泳翰以左列通訊軟體對話之截圖（見偵卷二第123-126頁）。    新北市○○區○○○○○0號出口 3公克甲基安非他命    4 李泓樂 108年11月25日  2,500元 李泓樂透過通訊軟體Line，以暱稱「泓樂」與被告於左列時間達成以左列金額購買左列數量甲基安非他命之交易合意後，李泓樂於108年11月25日以其華南帳戶轉帳左列金額至被告向不知情之張峰源借用之中國信託商業銀行0000000000000000號帳戶（下稱甲帳戶），被告則以快遞方式寄送左列數量之甲基安非他命至左列地址。 ⑴證人李泓樂於警詢、偵查中之證言（見偵卷二第277-281、371-407頁）。 ⑵被告與李泓樂之通訊軟體對話截圖（見偵卷二第267-276頁）。 ⑶甲帳戶之交易明細（見偵卷二第6頁）。   以快遞將甲基安非他命送至新北市○○區○○路00巷000號 1公克甲基安非他命    5 李泓樂 108年11月26日  2,500元 李泓樂透過通訊軟體Line，以暱稱「泓樂」與被告於左列時間達成以左列金額購買左列數量甲基安非他命之交易合意後，李泓樂前往左列被告之租屋處拿取左列數量之甲基安非他命，並於108年11月27日以其華南帳戶轉帳左列金額至被告指定之甲帳戶。 ⑴證人李泓樂於警詢、偵查中之證言（見偵卷二第277-281、371-407頁）。 ⑵被告與李泓樂之通訊軟體對話截圖（見偵卷二第267-276頁）。 ⑶甲帳戶之交易明細（見偵卷二第6頁）。   新北市○○區○○街00號5樓被告之租屋處（起訴書誤載為以快遞將甲基安非他命送至新北市○○區○○路00巷000號） 1公克甲基安非他命    6 李泓樂 108年11月28日  2,500元 李泓樂透過通訊軟體Line，以暱稱「泓樂」與被告於左列時間達成以左列金額購買左列數量甲基安非他命之交易合意後，李泓樂於108年11月28日以其華南帳戶轉帳左列金額至被告指定之甲帳戶，被告則以快遞方式寄送左列數量之甲基安非他命至左列地址。 ⑴證人李泓樂於警詢、偵查中之證言（見偵卷二第277-281、371-407頁）。 ⑵被告與李泓樂之通訊軟體對話截圖（見偵卷二第267-276頁）。 ⑶甲帳戶之交易明細（見偵卷二第7頁）。   以快遞將甲基安非他命送至新北市○○區○○路00巷000號 1公克甲基安非他命    7 李泓樂 108年12月4日  2,000元（起訴書誤載為2,500元） 李泓樂透過通訊軟體Line，以暱稱「泓樂」與被告於左列時間達成以左列金額購買左列數量甲基安非他命之交易合意後，李泓樂於108年12月4日（起訴書誤載為11月28日）以其華南帳戶轉帳2,000元至被告指定之甲帳戶，被告則以快遞方式寄送左列數量之甲基安非他命至左列地址。 ⑴證人李泓樂於警詢、偵查中之證言（見偵卷二第277-281、371-407頁）。 ⑵被告與李泓樂之通訊軟體對話截圖（見偵卷二第267-276頁）。 ⑶甲帳戶之交易明細（見偵卷二第8頁）。   以快遞將甲基安非他命送至新北市○○區○○路00巷000號 1公克甲基安非他命    8 李建志 108年12月7日  25,000元 李建志透過通訊軟體Line，以暱稱「Nick Lee」與被告於左列時間達成以左列金額購買左列數量甲基安非他命之交易合意後，李建志於108年12月9日以其上海銀行0000000000000000號帳戶轉帳左列金額至被告指定之甲帳戶，被告則以快遞方式寄送左列數量之甲基安非他命至左列地址。 ⑴證人李建志於警詢、偵查中之證言（見偵卷二第103-106、445-454【原判決誤載為459，應予更正】頁）。 ⑵被告與李建志以左列通訊軟體對話之截圖（見偵卷二第97-100頁）。 ⑶甲帳戶之交易明細（見偵卷二第9頁）。   以快遞將甲基安非他命送至臺北市○○區○○路0段0巷0弄00號3樓 17.5公克甲基安非他命    9 陳泳翰 108年12月8日  5,125元（含運費）  陳泳翰透過通訊軟體Line與被告於左列時間達成購買左列數量甲基安非他命之交易合意後，陳泳翰於108年12月9日以000-0000000000000000（起訴書及原判決誤載為000-00000000000000000，應予更正）號帳戶轉帳左列金額至被告指定之甲帳戶，被告則以快遞方式寄送左列數量之甲基安非他命至左列地址。 ⑴證人陳泳翰於警詢、偵查中之證言（見偵卷二第127-129頁）。 ⑵被告與陳泳翰以左列通訊軟體對話之截圖（見偵卷二第123-126頁）。 ⑶甲帳戶之交易明細（見偵卷二第9頁）。    以快遞將甲基安非他命送至新北市○○區○○路0段00號14樓  2公克甲基安非他命   10 李泓樂 108年12月9日  3,000元 李泓樂透過通訊軟體Line，以暱稱「泓樂」與被告於左列時間達成以左列金額購買左列數量甲基安非他命之交易合意後，李泓樂於108年12月9日以其華南帳戶轉帳左列金額至被告指定之甲帳戶，被告則以快遞方式寄送左列數量之甲基安非他命至左列地址。 ⑴證人李泓樂於警詢、偵查中之證言（見偵卷二第277-281、371-407頁）。 ⑵被告與李泓樂之通訊軟體對話截圖（見偵卷二第267-276頁）。 ⑶甲帳戶之交易明細（見偵卷二第9頁）。    以快遞將甲基安非他命送至新北市○○區○○路00巷000號  1公克甲基安非他命   11 陳裕仁 108年12月10日 10,000元  陳裕仁透過通訊軟體Line，以暱稱「萊明頓」與被告於左列時間達成以左列金額購買左列數量甲基安非他命之交易合意後，陳裕仁於108年12月11日以其帳戶轉帳左列金額至被告指定之甲帳戶，再於轉帳後某日前往左列地址向被告拿取左列數量之甲基安非他命。  ⑴證人陳裕仁於警詢、偵查中之證言（見偵卷二第203-205、425-434頁）。 ⑵被告與陳裕仁之通訊軟體對話截圖（見偵卷二第183-187頁）。 ⑶甲帳戶之交易明細（見偵卷二第9頁）、陳裕仁帳戶之交易明細（見偵卷二第193-201頁）。   新北市○○區○○街00號5樓被告之租屋處 4公克甲基安非他命   12 李泓樂 108年12月17日  2,500元 李泓樂透過通訊軟體Line，以暱稱「泓樂」與被告於左列時間達成以左列金額購買左列數量甲基安非他命之交易合意後，李泓樂於108年12月17日（起訴書誤載為9日）以其向中國信託商業銀行000-0000000000000000號帳戶（下稱李泓樂中信帳戶）轉帳左列金額至被告指定之甲帳戶，被告則以快遞方式寄送左列數量之甲基安非他命至左列地址。 ⑴證人李泓樂於警詢、偵查中之證言（見偵卷二第277-281、371-407頁）。 ⑵被告與李泓樂之通訊軟體對話截圖（見偵卷二第267-276頁）。 ⑶甲帳戶之交易明細（見偵卷二第11頁）。   以快遞將甲基安非他命送至新北市○○區○○路00巷000號 1公克甲基安非他命   13 李泓樂 108年12月29日  3,000元 李泓樂透過通訊軟體Line，以暱稱「泓樂」與被告於左列時間達成以左列金額購買左列數量甲基安非他命之交易合意後，李泓樂於109年1月1日以其中信帳戶轉帳左列金額至被告指定之甲帳戶，被告則以快遞方式寄送左列數量之甲基安非他命至左列地址。 ⑴證人李泓樂於警詢、偵查中之證言（見偵卷二第277-281、371-407頁）。 ⑵被告與李泓樂之通訊軟體對話截圖（見偵卷二第267-276頁）。 ⑶甲帳戶之交易明細（見偵卷二第15頁）。   以快遞將甲基安非他命送至新北市○○區○○路00巷000號 1公克甲基安非他命   14 吳建欣 108年12月31日  6,000元 吳建欣透過通訊軟體Line，以暱稱「日向」與被告於左列時間達成以左列金額購買左列數量甲基安非他命之交易合意後，吳建欣於108年12月31日以無摺存款方式存入5,000元至被告指定之甲帳戶（剩餘1,000元於如附表一編號16所示該次交易時一起支付），被告則以快遞方式寄送左列數量之甲基安非他命至左列地址。 ⑴證人吳建欣於警詢、偵查中之證言（見偵卷二第177-180、409-422頁）。 ⑵被告與吳建欣之通訊軟體對話截圖（見偵卷二第173-175頁）。 ⑶甲帳戶之交易明細（見偵卷二第15頁）。   以快遞將甲基安非他命送至新北市○○區○○路0段00○0號4樓 2公克甲基安非他命   15 李泓樂 109年1月4日  3,000元（實際給付2,600元） 李泓樂透過通訊軟體Line，以暱稱「泓樂」與被告於左列時間達成以左列金額購買左列數量甲基安非他命之交易合意後，李泓樂於109年1月4日以其中信帳戶轉帳2,600元至被告指定之甲帳戶，被告則以快遞方式寄送左列數量之甲基安非他命至左列地址（李泓樂尚欠400元價金，迄未給付）。 ⑴證人李泓樂於警詢、偵查中之證言（見偵卷二第277-281、371-407頁）。 ⑵被告與李泓樂之通訊軟體對話截圖（見偵卷二第267-276頁）。 ⑶甲帳戶之交易明細（見偵卷二第16【原判決誤載為15，應予更正】頁）。   以快遞將甲基安非他命送至新北市○○區○○路00巷000號 1公克甲基安非他命   16 吳建欣 109年1月7日  8,500元 吳建欣透過通訊軟體Line，以暱稱「日向」與被告於左列時間達成以左列金額購買左列數量甲基安非他命之交易合意後，吳建欣於109年1月7日以其玉山銀行0000000000000000號帳戶轉帳9,500元至被告指定之甲帳戶（多出之1,000元係補支付附表一編號14積欠之款項），被告則以快遞方式寄送左列數量之甲基安非他命至左列地址。 ⑴證人吳建欣於警詢、偵查中之證言（見偵卷二第177-180、409-422頁）。 ⑵被告與吳建欣之通訊軟體對話截圖（見偵卷二第173-175頁）。 ⑶甲帳戶之交易明細（見偵卷二第17【原判決誤載為16，應予更正】頁）。   以快遞將甲基安非他命送至新北市○○區○○路0段00○0號4樓 2公克甲基安非他命   
附表二：
編號 扣押物品目錄表之編號 品名  數量  鑑驗結果  備註（宣告沒收或沒收銷燬之物）  1 1 白色晶體 1包 無毒品成分。 未宣告沒收  2 2至12、14至20 甲基安非他命 18包 ⑴淨重共183.07公克，取0.13公克鑑驗用罄，驗餘淨重共182.94公克，總純質淨重共175.74公克。 ⑵檢出甲基安非他命成分。 左列甲基安非他命18包（驗餘淨重共182.94公克，含包裝袋18個）   3 13 淡米色粉末 1包 ⑴淨重0.70公克，驗餘淨重共0.59公克，純質淨重0.57公克。 ⑵檢出第三級毒品3,4-亞甲基雙氧苯基乙基胺丁酮成分。 未宣告沒收  4 21 含甲基安非他命液體之注射針筒  3支 檢出甲基安非他命成分。 含甲基安非他命液體（驗餘淨重2.4227公克）之注射針筒3支。（非上訴範圍）  5 23 含甲基安非他命之殘渣袋  2包 檢出甲基安非他命成分。 含甲基安非他命（驗餘淨重0.0308公克）之殘渣袋2個。（非上訴範圍）  6  25  殘留甲基安非他命之玻璃球 2顆  檢出甲基安非他命成分。  同左。（非上訴範圍）  7 22 電子磅秤 1台  同左。  8 24 吸食器 4組  同左。（非上訴範圍）  9 26 分裝袋 1批  同左。 10 27 鏟管 9支  同左。 11 28 量杯 1個  同左。 12 29 Iphone手機（含0000000000號SIM卡1張） 1支  同左。 
附表三：
編號 宣告刑（含沒收） 備註  1 甲○○販賣第二級毒品，累犯，處有期徒刑参年玖月。扣案如附表二編號7、9至12所示之物均沒收；未扣案之販賣毒品所得新臺幣壹萬元沒收，於全部或一部不能沒收或不宜執行沒收時，追徵其價額。 即附表一編號1所示犯行。   2 甲○○販賣第二級毒品，累犯，處有期徒刑参年柒月。扣案如附表二編號7、9至12所示之物均沒收；未扣案之販賣毒品所得新臺幣貳仟捌佰元沒收，於全部或一部不能沒收或不宜執行沒收時，追徵其價額。 即附表一編號2所示犯行。   3 甲○○販賣第二級毒品，累犯，處有期徒刑参年玖月。扣案如附表二編號7、9至12所示之物均沒收；未扣案之販賣毒品所得新臺幣柒仟伍佰元沒收，於全部或一部不能沒收或不宜執行沒收時，追徵其價額。 即附表一編號3所示犯行。   4 甲○○販賣第二級毒品，累犯，處有期徒刑参年柒月。扣案如附表二編號7、9至12所示之物均沒收；未扣案之販賣毒品所得新臺幣貳仟伍佰元沒收，於全部或一部不能沒收或不宜執行沒收時，追徵其價額。 即附表一編號4所示犯行。   5 甲○○販賣第二級毒品，累犯，處有期徒刑参年柒月。扣案如附表二編號7、9至12所示之物均沒收；未扣案之販賣毒品所得新臺幣貳仟伍佰元沒收，於全部或一部不能沒收或不宜執行沒收時，追徵其價額。 即附表一編號5所示犯行。   6 甲○○販賣第二級毒品，累犯，處有期徒刑参年柒月。扣案如附表二編號7、9至12所示之物均沒收；未扣案之販賣毒品所得新臺幣貳仟伍佰元沒收，於全部或一部不能沒收或不宜執行沒收時，追徵其價額。 即附表一編號6所示犯行。   7 甲○○販賣第二級毒品，累犯，處有期徒刑参年柒月。扣案如附表二編號7、9至12所示之物均沒收；未扣案之販賣毒品所得新臺幣貳仟元沒收，於全部或一部不能沒收或不宜執行沒收時，追徵其價額。 即附表一編號7所示犯行。   8 甲○○販賣第二級毒品，累犯，處有期徒刑参年拾月。扣案如附表二編號7、9至12所示之物均沒收；未扣案之販賣毒品所得新臺幣貳萬伍仟元沒收，於全部或一部不能沒收或不宜執行沒收時，追徵其價額。 即附表一編號8所示犯行。   9 甲○○販賣第二級毒品，累犯，處有期徒刑参年捌月。扣案如附表二編號7、9至12所示之物均沒收；未扣案之販賣毒品所得新臺幣伍仟壹佰貳拾伍元沒收，於全部或一部不能沒收或不宜執行沒收時，追徵其價額。 即附表一編號9所示犯行。 10 甲○○販賣第二級毒品，累犯，處有期徒刑参年柒月。扣案如附表二編號7、9至12所示之物均沒收；未扣案之販賣毒品所得新臺幣参仟元沒收，於全部或一部不能沒收或不宜執行沒收時，追徵其價額。 即附表一編號10所示犯行。  11 甲○○販賣第二級毒品，累犯，處有期徒刑参年玖月。扣案如附表二編號7、9至12所示之物均沒收；未扣案之販賣毒品所得新臺幣壹萬元沒收，於全部或一部不能沒收或不宜執行沒收時，追徵其價額。 即附表一編號11所示犯行。  12 甲○○販賣第二級毒品，累犯，處有期徒刑参年柒月。扣案如附表二編號7、9至12所示之物均沒收；未扣案之販賣毒品所得新臺幣貳仟伍佰元沒收，於全部或一部不能沒收或不宜執行沒收時，追徵其價額。 即附表一編號12所示犯行。  13 甲○○販賣第二級毒品，累犯，處有期徒刑参年柒月。扣案如附表二編號7、9至12所示之物均沒收；未扣案之販賣毒品所得新臺幣参仟元沒收，於全部或一部不能沒收或不宜執行沒收時，追徵其價額。 即附表一編號13所示犯行。  14 甲○○販賣第二級毒品，累犯，處有期徒刑参年捌月。扣案如附表二編號7、9至12所示之物均沒收；未扣案之販賣毒品所得新臺幣陸仟元沒收，於全部或一部不能沒收或不宜執行沒收時，追徵其價額。 即附表一編號14所示犯行。  15 甲○○販賣第二級毒品，累犯，處有期徒刑参年柒月。扣案如附表二編號7、9至12所示之物均沒收；未扣案之販賣毒品所得新臺幣貳仟陸佰元沒收，於全部或一部不能沒收或不宜執行沒收時，追徵其價額。 即附表一編號15所示犯行。  16 甲○○販賣第二級毒品，累犯，處有期徒刑参年玖月。扣案如附表二編號2備註欄所示之物均沒收銷燬之；扣案如附表二編號7、9至12所示之物均沒收；未扣案之販賣毒品所得新臺幣捌仟伍佰元沒收，於全部或一部不能沒收或不宜執行沒收時，追徵其價額。 即附表一編號16所示犯行。